【裁判字號】    90,易,215
【裁判日期】    900501
【裁判案由】    毒品危害防制條例
【裁判全文】
台灣士林地方法院刑事判決                            九十年度易字第二一五號
    聲  請  人  臺灣士林地方法院檢察署檢察官
    被      告  甲○○
右列被告因違反毒品危害防制條例案件，茲經檢察官聲請簡易判決處刑（八十九年度
毒偵緝字第三四五號、八十九年度毒偵字第二七０九號），經本院認不宜以簡易判決
處刑，改依通常程序審理，並經檢察官追加起訴，本院判決如左：
    主  文
甲○○連續施用第二級毒品，累犯，處有期徒刑捌月；扣案之毒品安非他命壹包（驗
餘淨重壹點貳參柒陸克）、壹包（驗餘淨重零點壹捌壹陸克）均沒收銷燬之；吸食器
參個均沒收。又持有第二級毒品，累犯，處拘役參拾日，如易科罰金，以參佰元折算
壹日；扣案之大麻菸貳支均沒收銷燬之。
    事  實
一、甲○○曾於民國八十二年間因違反麻醉藥品管理條例案件，經台灣高等法院判處
    有期徒刑五月確定，並八十四年一月二十五日執行完畢。又於八十四年間因違反
    麻醉藥品管理條例案件，經本院判處有期徒刑六月確定，並於八十五年三月四日
    執行完畢。猶不知悔改，又因施用毒品案件，經台灣士林地方法院以八十九年度
    毒聲字第六九九號裁定送觀察、勒戒後，認無繼續施用毒品之傾向，由台灣士林
    地方法院檢察署檢察官於八十九年四月二十八日以八十九年度毒偵字第八四七號
    不起訴處分確定。嗣又基於概括犯意，自八十九年六月一日上午為警採尿以前之
    九十六內之某時起至同年十一月六日凌晨三時許止，連續在台北市○○區○○街
    十巷八弄四號一樓等處施用第二級毒品安非他命，為警（一）於八十九年六月一
    日清晨五時四十分許在台北市○○路、延平北路口查獲，並扣得毒品安非他命一
    包（驗餘淨重一．二三七六克）。（二）、於八十九年七月十七日下午四時五十
    分許，在台北市○○區○○街二０八號五樓之二查獲，扣得毒品安非他命一包（
    驗餘淨重０．一八一六克），及甲○○所有供施用安非他命用之吸食器一個。（
    三）、於八十九年十一月九日晚間六時許，在台北市○○區○○街十巷八弄四號
    一樓查獲，並扣得甲○○所有供施用安非他命用之吸食器一個。嗣甲○○經台灣
    士林地方法院以八十九年度毒聲字第一七四一號裁定送觀察、勒戒後，認有繼續
    施用毒品傾向。又甲○○於八十九年七月十五日以新台幣（下同）二千元向綽號
    紅狼之男子購入第二級毒品大麻菸二支，尚未施用，即為警於八十九年七月十七
    日下午四時五十分許，在台北市○○區○○街二０八號五樓之二查獲其持有大麻
    菸二支。
二、案經台北市政府警察局中山分局移請台灣地方法院檢察署檢察官聲請簡易判決處
    刑及追加起訴。
    理  由
一、右開事實，業經被告自白不諱，且有第二級毒品安非他命一包（驗餘淨重一．二
    三七六克）、一包（驗餘淨重０．一八一六克）、大麻菸二支、安非他命吸食器
    三個扣案可證，暨台北市立療養院煙毒尿液檢驗報告書三紙、法務部調查局檢驗
    通知書二紙、憲兵司令部刑事鑑驗中心鑑驗通知書二紙各附卷可稽。又被告前因
    施用毒品案件，經台灣士林地方法院以八十九年度毒聲字第六九九號裁定送觀察
    、勒戒後，認無繼續施用毒品之傾向，由台灣士林地方法院檢察署檢察官於八十
    九年四月二十八日以八十九年度毒偵字第八四七號不起訴處分確定，有不起訴處
    分書在卷足憑。其於五年後再犯毒品危害防制條例第十條之罪，經裁定送觀察勒
    戒，認有繼續施用毒品傾向，有台灣地方法院年度毒聲字第一七四一號裁定及台
    灣士林看守所附設勒戒所八十九年十二月二十七日第（８９）士所戒字第五三九
    八號函送之證明書一份附卷可參。被告施用安非他命及持有大麻菸之罪證明確，
    應予依法論科。
二、核被告所為，係犯毒品危害防制條例第十條第二項之施用第二級毒品安非他命罪
    及同條例第十一條第二項之持有第二級毒品大麻菸罪。又被告持有第二級毒品安
    非他命之低度行為應為施用之高度行為所吸收，不另論罪。又被告施用第二級毒
    品安非他命行為時間密接，犯罪構成要件相同，顯係基於概括犯意為之，應依連
    續犯規定以一罪論，並加重其刑。又被告曾於八十四年間因違反麻醉藥品管理條
    例案件，經本院判處有期徒刑六月確定，並於八十五年三月四日執行完畢，有台
    灣高等法院被告全國前案紀錄表在卷可稽，其於五年以內，再犯本件有期徒刑以
    上之罪，為累犯，應依法遞加重其刑（施用第二級毒品安非他命部分）及加重其
    刑（持有第二級毒品大麻菸部分）。又刑法第四十一條業於九十年一月十日公布
    修正，並於同年一月十二日生效，該條第一項規定：「犯最重本刑為五年以下有
    期徒刑以下之刑之罪，而受六個月以下有期徒刑或拘役之宣告，因身體、教育、
    職業、家庭之關係或其他正當事由，執行顯有困難者，得以一元以上三元以下折
    算一日，易科罰金。但確因不執行所宣告之刑，難收矯正之效，或難以維持法秩
    序者，不在此限」。本件被告犯罪在刑法第四十一條修正前，依刑法第二條第一
    項前段規定，其易科罰金之諭知，應依照修正後之刑法第四十一條第一項前段規
    定辦理。爰審酌被告之品行、生活狀況、智識程度，及犯罪後態度等一切情狀，
    就所犯上開二罪分別量處如主文所示之刑，並諭知拘役易科罰金之折算標準（持
    有大麻菸部分）。
三、扣案之第二級毒品安非他命一包（驗餘淨重一．二三七六克）、一包（驗餘淨重
    ０．一八一六克）、大麻菸二支，均應依毒品危害防制條例第十八條第一項之規
    定，宣告沒收併銷燬之。另扣案之吸食器三個係被告所有供犯罪所用之物，業經
    被告供明在卷，均應依刑法第三十八條第一項第二款之規定，宣告沒收。
據上論斷，應依刑事訴訟法第四百五十二條、第二百九十九條第一項前段，毒品危害
防制條例第十條第二項、第十一條第二項、第十八條第一項前段，刑法第十一條、第
二條第一項前段、第五十六條、第四十七條、第四十一條第一項前段、第三十八條第
一項第二款，罰金罰鍰提高標準條例第二條，判決如主文。
本案經檢察官陳文哲到庭執行職務
中      華      民      國      九十      年      五      月      一    日
                                臺灣士林地方法院刑事第二庭
                                    法  官  楊  智  勝
右正本證明與原本無異。
如不服本判決，應於送達後十日內，向本院提出上訴狀。
                                    書記官  曾  韻  蒔
中      華      民      國      九十      年      五      月      八    日
附錄本案論罪科刑法條全文
毒品危害防制條例第十條第二項
施用第二級毒品者，處三年以下有期徒刑。
毒品危害防制條例第十一條第二項
持有第二級毒品者，處二年以下有期徒刑、拘役或新臺幣三萬元以下罰金。
毒品危害防制條例第十八條第一項前段
查獲之毒品及專供製造或施用毒品之器具，不問屬於犯人與否，均沒收銷燬之。


司法院資訊處製作；財團法人民間司法改革基金會備份。
